最高法院刑事判決                              八十六年度台上字第一一九四號
    上訴人  甲○○
右上訴人因偽造有價證券案件，不服台灣高等法院台南分院中華民國八十五年十一月
十四日第二審判決（八十五年度上訴字第一四一八號，起訴案號：台灣嘉義地方法院
檢察署八十五年度偵字第二一○六號），提起上訴，本院判決如左：
    主  文
上訴駁回。
    理  由
按刑事訴訟法第三百七十七條規定，上訴於第三審法院，非以判決違背法令為理由，
不得為之。是提起第三審上訴，應以原判決違背法令為理由，係屬法定要件。如果上
訴理由狀並未依據卷內訴訟資料，具體指摘原判決不適用何種法則或如何適用不當，
或所指摘原判決違法情事，顯與法律規定得為第三審上訴理由之違法情形，不相適合
時，均應認其上訴為違背法律上之程式，予以駁回。本件原判決綜合調查證據之結果
，認上訴人甲○○連續並牽連犯有刑法第二百零一條第一項偽造有價證券、第三百二
十條第一項竊盜之事實，從一重論處連續意圖供行使之用，而偽造有價證券罪刑，已
詳其所憑之證據及認定之理由。按事實之認定及證據之取捨，乃事實審法院之職權
，苟無違反經驗法則及論理法則，自難指為違法。原判決論處上訴人上開罪刑，已詳
述其憑據，核與證據法則並無違背。上訴意旨再為事實上之爭執，殊非適法之第三審
上訴理由。上訴人乘被害人王麗華不知，擅取王女所使用之空白支票四張，先後加以
偽造持向張慧美、李貴碧及徐介祥調現，顯有竊盜及偽造有價證券而持以行使之故意
。縱令上訴人事後將情告知王麗華，王女亦同意上訴人使用該等偽造之支票，仍不影
響上訴人成罪，上訴意旨空口主張無竊盜故意，難謂適法。又認定犯罪事實所憑之證
據，不以直接證據為限，間接證據亦包括在內。原判決認定上訴人盜刻「榮初企業」
印章，已詳述其所憑，雖非以直接證據為憑，但本於推理作用，認定上訴人有偽造「
榮初企業」印章犯行，並無違證據法則，尤無證據上理由矛盾之違法。再量刑輕重，
係屬事實審法院得依職權自由裁量之事項，苟已斟酌刑法第五十七條各款所列情狀而
未逾越法定刑度，不得遽指為違法。原判決已說明上訴人對於偽造「榮初企業」印章
一節，始終否認，顯無悔意，第一審判決依刑法第五十九條酌減其刑即有未當，並審
酌刑法第五十七條各款所列情狀，量處有期徒刑三年二月，並未逾越法定刑度，自不
得指為違法。原判決既已明各項證據取捨之心證理由，所為論斷復無違證據法則。
上訴意旨，徒憑己意，對於原審職權之適法行使，任意指摘，並置原判決之明白論斷
於不顧，顯與法律規定得上訴第三審之形式要件不符，其上訴違背法律上之程式，應
予駁回。
據上論結，應依刑事訴訟法第三百九十五條前段，判決如主文。
中      華      民      國    八十六    年      三      月      七      日
                              最高法院刑事第二庭
                                  審判長法官  施  文  仁
                                        法官  陳  炳  煌
                                        法官  張  淳  淙
                                        法官  洪  文  章
                                        法官  林  錦  芳
      右正本證明與原本無異
                                              書  記  官
中      華      民      國    八十六    年      三      月     十二     日
